【裁判字號】    98,再抗,36
【裁判日期】    990520
【裁判案由】    聲明異議
【裁判全文】
臺灣高等法院民事裁定                  98年度再抗字第36號
聲  請  人  金鼎綜合證券股份有限公司
法定代理人  甲○○
代  理  人  孔繁琦    律師
            邱淑卿    律師
            鄧為元    律師
上列聲請人因與相對人中華開發金融控股股份有限公司聲明異議
事件，對於中華民國98年7月13日臺灣臺北地方法院98年度司執
全字第1328號裁定、98年8月24日臺灣臺北地方法院98年度執事
聲字第15號裁定、98年11月18日臺灣高等法院98年度抗字第1482
號確定裁定聲請再審，本院裁定如下：
    主  文
本院九十八年度抗字第一四八二號裁定、臺灣臺北地方法院九十
八年度執事聲字第十五號裁定及臺灣臺北地方法院九十八年度司
執全字第一三二八號裁定均廢棄。
相對人於民國九十八年七月六日向臺灣臺北地方法院之聲請駁回
。
聲請費用由相對人負擔。
    事  實
一、聲請意旨略以：「臺灣臺北地方法院（下稱原法院）98年度
    全字第37、39號裁定（原假處分裁定）及民國(下同)98年6
    月25日北院隆98年度司執全宇第1328號執行命令（下稱原執
    行命令）所課與聲請人之不行為義務不具反覆性及繼續性，
    則原法院98年度司執全字第1328號、98年度執事聲第15號、
    本院98年度抗字第1482號裁定（下合稱原確定裁定）仍對聲
    請人處以怠金，自有適用法規顯有錯誤之情。另原確定裁定
    均係以原假處分裁定、原執行命令為基礎，然原假處分裁定
    准相對人假處分部分，業經本院98年度抗字第1077號裁定廢
    棄，原執行命令亦經原法院撤銷，是原確定裁定所為裁判基
    礎之民事裁判，依其後之確定裁判已變更。綜上，原確定裁
    定有民事訴訟法第496條第1項第1款、第11款之再審事由，
    原確定裁定應予廢棄，相對人在原法院之聲請處相對人怠金
    之聲請駁回。」等語。
二、按裁定已經確定，而有第496條第1項或第497條之情形者，
    得準用本編之規定，聲請再審，民事訴訟法第507條定有明
    文。又按民事訴訟法第496條第1項第1款所謂適用法規顯有
    錯誤，係指原確定判決積極適用法規錯誤或消極的不適用法
    規，顯然影響裁判者而言，並不包括判決理由矛盾、理由不
    備、漏未斟酌證據及認定事實錯誤之情形在內（司法院大
    法官會議177號解釋、最高法院63年台上字880號判例、最高
    法院92年度台上字第320號判決參照）經查：聲請人主張：
    原假處分裁定及原執行命令所課與聲請人之不行為義務不具
    反覆性及繼續性，則原確定裁定仍對聲請人處以怠金，自有
    適用法規顯有錯誤云云。惟聲請人並未具體指明原確定裁定
    有適用何種法規錯誤，顯然影響裁判之情形，原確定裁定自
    無民事訴訟法第496條第1項第1款適用法規顯有錯誤之再審
    事由。
三、又按民事訴訟法第496條第1項第11款規定，為判決基礎之民
    事判決、刑事判決、其他裁判或行政處分，依其後之確定裁
    判或行政處分已變更者。又所謂其他裁判，係指民事、刑事
    、行政訴訟判決以外之裁判而言。如民事、刑事、行政訴訟
    及非訟事件裁定（參照吳明軒著民事訴訟法下冊96年9月修
    訂7版第1537頁）。
四、經查，聲請人因不履行原執行命令，相對人遂於98年7月6日
    向原法院聲請對聲請人處以怠金（見本院卷第28-31頁），
    經原法院98年度司執全字第1328號處聲請人新台幣6萬元之
    怠金，聲請人不服提起異議、抗告，經原法院98年度執事聲
    第15號裁定駁回異議、本院98年度抗字第1482號裁定駁回抗
    告（見本院卷第32-33、34-37、12-17頁）。惟原假處分裁
    定准相對人供擔保後，聲請人不得以相對人未合法取得股東
    權及其他類似理由，對相對人於98年度股東常會拒發、短發
    選票及表決票暨剔除相對人所持有聲請人已發行股份之表決
    權（含選舉權）數之裁定，業經本院98年度抗字第1077號裁
    定、最高法院98年度台抗字第877裁定廢棄原假處分裁定，
    駁回相對人在原法院之聲請確定（見本院卷第18-24、38-44
    、45-47頁），原執行命令亦經原法院98年11月27日北院隆
    98 年度司執全宇第1328號執行命令予以撤銷（見本院卷第
    48-49頁），是原確定裁定據以為基礎之原假處分裁定業經
    廢棄確定、原執行命令亦經原法院撤銷，揆諸前開說明，原
    確定裁定有民事訴訟法第496條第1項第11款之再審事由，是
    聲請人據此聲請本件再審，即屬有理由，應由本院將原確定
    裁定予以廢棄。次查，原假處分裁定既經廢棄確定，已如前
    述，則相對人於98年7月6日以聲請人不履行原執行命令而向
    原法院聲請對聲請人處以怠金，即失其依據，應予以駁回。
五、據上論結，本件聲請再審為有理由，爰裁定如主文。
中    華    民    國    99    年    5     月    20    日
                    民事第十三庭
                        審判長法  官  蕭艿菁
                              法  官  周舒雁
                              法  官  陳姿岑
正本係照原本作成。
不得抗告。
中    華    民    國    99    年    5     月    21    日
                              書記官  黃慶霽

司法院資訊處製作；財團法人民間司法改革基金會備份。
